臺灣臺南地方法院刑事判決　　　　　　　 96年度訴字第238號
公　訴　人　臺灣臺南地方法院檢察署檢察官
被　　　告　乙○○
　　　　　　　　　　（現另案於臺灣高雄女子監獄執行中）
上列被告因違反毒品危害防制條例案件，經檢察官提起公訴（九
十六年度毒偵字第一七一號），被告就犯罪事實為有罪之陳述，
經本院裁定進行簡式審判程序後，判決如下：
     主     文
乙○○施用第一級毒品，處有期徒刑拾月。扣案之第一級毒品海
洛因壹小包（淨重零點壹壹公克），沒收銷燬之，扣案之毒品外
包裝袋壹個，沒收之。
    事      實
一、乙○○前因施用毒品犯行，經本院以九十一年度毒聲字第二
    二三三號裁定送觀察、勒戒，於送勒戒處所施以觀察、勒戒
    後，因無繼續施用毒品之傾向，而於民國九十二年一月二十
    日觀察、勒戒執行完畢釋放出所。詎其仍不知悔改，復於前
    開觀察、勒戒執行完畢釋放後五年內，另基於施用第一級毒
    品海洛因之犯意，於九十五年十二月七日晚上八時許，在其
    位於臺南縣永康市○○路二五八號三樓之八住處內，以先將
    第一級毒品海洛因加水後以針筒吸入，再將毒品注射入手臂
    靜脈之方式，施用第一級毒品海洛因一次。嗣於九十五年十
    二月八日下午四時許，在臺南市○區○○路七二號前，因形
    跡可疑為警攔查，並當場扣得乙○○所有之第一級毒品海洛
    因一包（淨重零點一一公克），警方並於同日經乙○○同意
    採尿送驗後，結果呈鴉片類可待因及嗎啡陽性反應，而獲悉
    上情。
二、案經臺南市警察局第五分局報請臺灣臺南地方法院檢察署檢
    察官偵查起訴。
    理      由
一、本件被告乙○○所犯為死刑、無期徒刑或最輕本刑為三年以
    上有期徒刑以外之罪，其於準備程序中就被訴事實為有罪之
    陳述，經法官告知簡式審判程序之旨，並聽取公訴人之意見
    後，爰依刑事訴訟法第二百七十三條之一第一項規定，裁定
    由受命法官獨任進行簡式審判程序，合先敘明。
二、上揭犯罪事實，業據被告乙○○於偵查中及本院審理時坦承
    不諱，且被告經警於九十五年十二月八日下午五時十五分許
    ，採集尿液（尿液檢體編號為Ｅ五－一六一號）送長榮大學
    毒物研究中心以酵素免疫分析法ＥＩＡ篩檢及氣相層析質譜
    儀ＧＣ／ＭＳ檢驗結果，確呈鴉片類可待因及嗎啡等陽性反
    應，有臺南市警察局第五分局送驗尿液及年籍對照表、長榮
    大學毒物研究中心於九十五年十二月二十七日出具之確認報
    告各一紙附卷可稽。按海洛因係由嗎啡經化學合成而製得，
    經施用進入人體後，因代謝而分解又生成嗎啡，因此施用海
    洛因後，由尿液檢驗結果仍為嗎啡反應。是以，被告自白施
    用海洛因，而採尿化驗之結果呈現嗎啡陽性反應，核屬科學
    上合理之現象。另案發時所查獲之白粉一包（淨重零點一一
    公克），經臺南市警察局第五分局依聯勤二○四廠製造之毒
    品檢驗盒海洛因試劑初步檢驗結果，呈嗎啡、海洛因反應，
    有臺南市警察局第五分局查獲楊欣怡涉嫌毒品危害防制條例
    案毒品初步檢驗報告單在卷可參，且經送法務部調查局以化
    學呈色法及氣相層析質譜儀分析法檢驗結果，確含第一級第
    六項毒品海洛因成分，有法務部調查局九十六年一月二十九
    日調科壹字第０九六二三００七九六０號鑑定書一紙在卷可
    參，足見被告所施用之物確係第一級毒品海洛因無誤，益徵
    被告有施用第一級毒品海洛因之犯行。此外，被告前因施用
    毒品犯行，經本院以九十一年度毒聲字第二二三三號裁定送
    觀察、勒戒，於送勒戒處所施以觀察、勒戒後，因無繼續施
    用毒品之傾向，而於九十二年一月二十日觀察、勒戒執行完
    畢釋放出所等情，有臺灣高等法院被告前案紀錄表、臺灣臺
    南地方法院檢察署刑案資料查註紀錄表及全國施用毒品案件
    紀錄表各一份附卷可按，被告於觀察、勒戒執行完畢釋放後
    五年內再犯本案施用毒品犯行，依法應予追訴。綜上所查，
    被告自白核與事實相符，本件事證明確，被告犯行堪以認定
    。
三、查海洛因為第一級毒品，毒品危害防制條例第二條第二項第
    一款定有明文。是核被告所為，係犯毒品危害防制條例第十
    條第一項之施用第一級毒品罪。其施用前持有第一級毒品之
    低度行為，為施用第一級毒品之高度行為所吸收，不另論罪
  　。爰審酌被告一再施用毒品，其戒癮之意志力甚為薄弱，然
    其本質仍屬自戕身心之行為，尚未生巨大危害於整體社會，
    及其犯罪後坦承犯行，態度良好等一切情狀，量處如主文所
    示之刑，以資懲儆。
四、扣案之第一級毒品海洛因一包（淨重零點一一公克）為第一
    級毒品，屬違禁物，已如前述，應依毒品危害防制條例第十
    八條第一項前段之規定，沒收銷燬之。另扣案毒品包裝袋一
    個，既係用於包裹毒品，防其裸露、逸出、潮濕，便於持有
    藉以施用，亦為被告供本件施用第一級毒品海洛因所用之物
    ，又非屬毒品危害防制第十九條第一項規定應沒收之物，應
    併依刑法第三十八條第一項第二款規定，宣告沒收之（最高
    法院九十一年度臺上字第四○七六號、第四四一六號判決參
    照）。末按刑罰法令關於沒收之規定，兼採職權沒收主義與
    義務沒收主義。職權沒收，係指法院就屬於被告所有，供犯
    罪所用、預備用或因犯罪所得之物，仍得本於職權斟酌是否
    宣告沒收，例如刑法第三十八條第一項第二款、第三款、第
    三項前段等規定屬之。最高法院九十三年度臺上字第三二六
    三、五四一八號判決可資參照。查本件未扣案之被告用以施
    用第一級毒品海洛因之注射針筒，已為被告丟棄於垃圾桶並
    交由垃圾車清運一情，業據其供陳在卷，參酌上開注射針筒
    價值非高，應無人撿拾回收供作他用，是該等注射針筒既無
    證據足資證明尚存在，為免將來執行發生困難，爰不併予宣
    告沒收，附此敘明。
據上論斷，應依刑事訴訟法第二百七十三條之一第一項、第二百
九十九條第一項前段，毒品危害防制條例第十條第一項、第十八
條第一項前段，刑法第十一條前段、第三十八條第一項第二款，
判決如主文。
本案經檢察官甲○到庭執行職務。
中　　華　　民　　國　　96　　年　　3 　　月　　21　　日
       　　　　　　　刑事第四庭  法  官  楊佳祥
以上正本證明與原本無異。
如不服本判決，應於收受送達後10日內向本院提出上訴書狀（應
附繕本）。
     　　　　　　　　　　　　　　書記官  陳世勳
中　　華　　民　　國　　96　　年　　3 　　月　　21　　日
附錄法條：
毒品危害防制條例第十條：
施用第一級毒品者，處六月以上五年以下有期徒刑。
施用第二級毒品者，處三年以下有期徒刑。
